Minutes et répertoires du notaire Jean Adrien COUSIN, 22 janvier 1842 - 7 novembre 1866 (étude XXVII)
Archives nationales
Minutes et répertoires du notaire Jean Adrien COUSIN (étude XXVII)
22 janvier 1842 - 7 novembre 1866
MC/ET/XXVII/767 - MC/ET/XXVII/855, MC/RE/XXVII/16 - MC/RE/XXVII/17
Etude XXVII; Cousin, Jean-Adrien
Archives nationales de France
Minutes et répertoires: la loi 2008-696 du 15 juillet 2008 relative aux archives a fixé à 75 ans à compter de la date de l'acte, ou à 25 ans à compter de la date du décès de l'intéressé si ce délai est plus bref, le délai de communication des minutes et répertoires des notaires; ce délai est porté à 100 ans à compter de la date de l'acte si le document se rapporte à un mineur (code du Patrimoine, articles L213-2, 4e d et 5e).
Autres documents de l'étude (dossiers de clients, comptabilité...): s'agissant d'archives privées, ces documents sont communicables selon les modalités fixées par le déposant ou le donateur.
Certains documents ne sont pas accessibles en raison de leur mauvais état de conservation.
Versement
Accès aux instruments de recherche de tous les notaires de l’étude XXVII
Archives de l'étude XXVII
- Minutes de Jean Adrien COUSIN, 22 janvier 1842 - décembre 1866; MC/ET/XXVII/767 - MC/ET/XXVII/855
  - Minutes. 1842, 22 janvier - mars, 22 janvier - mars 1842; MC/ET/XXVII/767
    Informations concernant le classement:
    Le niveau inférieur de description, quand il existe, correspond aux minutes d'actes. Toutes les minutes ne sont pas forcément décrites une à une. Les descriptions de ces minutes sont plus ou moins détaillées.
  - Minutes. 1842, avril - juin, avril - juin 1842; MC/ET/XXVII/768
  - Minutes. 1842, juillet - septembre, juillet - septembre 1842; MC/ET/XXVII/769
  - Minutes. 1842, octobre - décembre, octobre - décembre 1842; MC/ET/XXVII/770
    - Obligation par Charles Furne, libraire, demeurant 55, rue Saint-André-des-Arts, au profit d'Antoine Gilles Renault et Marie Joséphine Caroline Jouffroy, son épouse, demeurant 9, rue Guénégaud, pour prêt d'une somme principale de 50 000 francs remboursable en cinq ans, accompagné d'un taux de 5 % l'an, payable par semestre. Les contractants hypothèquent, pour sûreté de garantie, une maison située 46, rue Laffitte., 14 décembre 1842; MC/ET/XXVII/770
      Informations complémentaires:
      À la suite:
      1848, 9, 13 mai Prorogation de trois ans de délai de paiement par les mêmes aux mêmes.
      Origine de l'information:
      De l'image fixe à l'image animée (1820-1910), documents du Minutier central des notaires de Paris relatifs à l'histoire des photographes et de la photographie, par Marc Durand, Paris, Archives nationales, 2013 (sous presse), notice n° 2009 (version dématérialisée de l'instrument de recherche, les notices biographiques et compléments de descriptions d'actes ne se trouvent que sur la version papier de l'ouvrage, voir contexte dans le Plan d’orientation général - Notaires de Paris, guides thématiques du Minutier).
      Date de révision: 2011
      Date de création de la notice: 2010
      Guénégaud (rue); Laffitte (rue); Saint-André-des-Arts (rue); Furne, Charles; Renault, Antoine Gilles; Jouffroy, Marie Joséphine Caroline
  - Minutes. 1843, janvier - février, janvier - février 1843; MC/ET/XXVII/771
  - Minutes. 1843, mars - juin, mars - juin 1843; MC/ET/XXVII/772
  - Minutes. 1843, juillet - décembre, juillet - décembre 1843; MC/ET/XXVII/773
  - Minutes. 1844, janvier - mars, janvier - mars 1844; MC/ET/XXVII/774
  - Minutes. 1844, avril - juin, avril - juin 1844; MC/ET/XXVII/775
  - Minutes. 1844, juillet - septembre, juillet - septembre 1844; MC/ET/XXVII/776
  - Minutes. 1844, octobre - décembre, octobre - décembre 1844; MC/ET/XXVII/777
    - Contrat de mariage sous le régime de la séparation de biens avec donation au dernier vivant entre Jean Charles Villemin, artiste peintre, demeurant 11 bis, rue de Montholon, et Alexandrine Louise Adèle Marie Hubert, demeurant 143, rue Saint-Antoine. Mariage à la mairie du 5e anc. arrondissement de Paris., 14 novembre 1844; MC/ET/XXVII/777
      De l'image fixe à l'image animée (1820-1910), documents du Minutier central des notaires de Paris relatifs à l'histoire des photographes et de la photographie, par Marc Durand, Paris, Archives nationales, 2013 (sous presse), notice n° 4951 (version dématérialisée de l'instrument de recherche, les notices biographiques et compléments de descriptions d'actes ne se trouvent que sur la version papier de l'ouvrage, voir contexte dans le Plan d’orientation général - Notaires de Paris, guides thématiques du Minutier).
      Montholon (rue de); Saint-Antoine (rue); Villemin, Jean Charles; Hubert, Alexandrine Louise Adèle Marie
  - Minutes. 1845, janvier - février, janvier - février 1845; MC/ET/XXVII/778
  - Minutes. 1845, mars - mai, mars - mai 1845; MC/ET/XXVII/779
    - Dépôt judiciaire du testament olographe d'Élisabeth Albertine Cav[e]rois, fait à Paris le 6 août 1837, à la suite de son décès survenu en son domicile 5, rue Rousselet, le 11 mars 1845., MC/ET/XXVII/779
      De l'image fixe à l'image animée (1820-1910), documents du Minutier central des notaires de Paris relatifs à l'histoire des photographes et de la photographie, par Marc Durand, Paris, Archives nationales, 2013 (sous presse), notice n° 1426 (version dématérialisée de l'instrument de recherche, les notices biographiques et compléments de descriptions d'actes ne se trouvent que sur la version papier de l'ouvrage, voir contexte dans le Plan d’orientation général - Notaires de Paris, guides thématiques du Minutier).
      Rousselet (rue); Caverois, Élisabeth Albertine
    - Inventaire après décès d'Élisabeth Albertine Caverois, dressé ce jour, dans une maison située 5, rue Rousselet, où la défunte est morte, le 11 mars 1845, à la requête de son mari, Étienne Delton, propriétaire, demeurant même adresse, et de leurs deux enfants Marie Albertine Delton, épouse de Joseph Rosier, et Louis Jean Delton (11 f.). Extrait: Et en présence de Charles Edmond Hubert, notaire à Paris, y, demeurant 285, rue Saint-Martin, commis à l'effet de représenter au présent inventaire Louis Jean Delton, sans domicile ni résidence connus en France, suivant ordonnance du président de [la première chambre du tribunal de Paris] en date du 17 avril présent., 24 avril 1845; MC/ET/XXVII/779
      De l'image fixe à l'image animée (1820-1910), documents du Minutier central des notaires de Paris relatifs à l'histoire des photographes et de la photographie, par Marc Durand, Paris, Archives nationales, 2013 (sous presse), notice n° 1427 (version dématérialisée de l'instrument de recherche, les notices biographiques et compléments de descriptions d'actes ne se trouvent que sur la version papier de l'ouvrage, voir contexte dans le Plan d’orientation général - Notaires de Paris, guides thématiques du Minutier).
      Rousselet (rue); Saint-Martin (rue); Caverois, Élisabeth Albertine; Delton, Étienne; Delton, Marie Albertine; Delton, Louis Jean; Rosier, Joseph; Hubert, Charles Edmond
  - Minutes. 1845, juin - septembre, juin - septembre 1845; MC/ET/XXVII/780
    - Délivrance de legs par Marie Albertine Delton, épouse Rosier et Louis Jean Delton, au profit de leur père, Étienne Delton, propriétaire, demeurant 5, rue Rousselet, concernant la succession de leur mère, Élisabeth Albertine Caverois. Extrait: Monsieur Louis Jean Delton, sans profession, demeurant à Paris, 5, rue Rousselet., 22 juillet 1845; MC/ET/XXVII/780
      De l'image fixe à l'image animée (1820-1910), documents du Minutier central des notaires de Paris relatifs à l'histoire des photographes et de la photographie, par Marc Durand, Paris, Archives nationales, 2013 (sous presse), notice n° 1428 (version dématérialisée de l'instrument de recherche, les notices biographiques et compléments de descriptions d'actes ne se trouvent que sur la version papier de l'ouvrage, voir contexte dans le Plan d’orientation général - Notaires de Paris, guides thématiques du Minutier).
      Rousselet (rue); Caverois, Élisabeth Albertine; Delton, Étienne; Delton, Marie Albertine; Delton, Louis Jean; Rosier, épouse: voir à Delton, Marie Albertine
  - Minutes. 1845, octobre - décembre, octobre - décembre 1845; MC/ET/XXVII/781
    - État liquidatif des communauté et succession d'Élisabeth Albertine Caverois entre ses héritiers, Étienne Delton, Marie Albertine Delton, épouse Rosier, et Louis Jean Delton, et procès-verbal de lecture et d'approbation (41 f.)., 30 décembre 1845; MC/ET/XXVII/781
      1846, 19 février Décharge par Étienne Delton à Me Jean Adrien Cousin.
      De l'image fixe à l'image animée (1820-1910), documents du Minutier central des notaires de Paris relatifs à l'histoire des photographes et de la photographie, par Marc Durand, Paris, Archives nationales, 2013 (sous presse), notice n° 1429 (version dématérialisée de l'instrument de recherche, les notices biographiques et compléments de descriptions d'actes ne se trouvent que sur la version papier de l'ouvrage, voir contexte dans le Plan d’orientation général - Notaires de Paris, guides thématiques du Minutier).
      Caverois, Élisabeth Albertine; Delton, Étienne; Delton, Marie Albertine; Delton, Louis Jean; Rosier, épouse: voir à Delton, Marie Albertine; Cousin, Jean Adrien
  - Minutes. 1846, janvier - mai, janvier - mai 1846; MC/ET/XXVII/782
  - Minutes. 1846, juin - septembre, juin - septembre 1846; MC/ET/XXVII/783
  - Minutes. 1846, octobre - décembre, octobre - décembre 1846; MC/ET/XXVII/784
  - Minutes. 1847, janvier - avril, janvier - avril 1847; MC/ET/XXVII/785
  - Minutes. 1847, mai - août, mai - août 1847; MC/ET/XXVII/786
  - Minutes. 1847, septembre - décembre, septembre - décembre 1847; MC/ET/XXVII/787
  - Minutes. 1848, janvier - avril, janvier - avril 1848; MC/ET/XXVII/788
  - Minutes. 1848, mai - septembre, mai - septembre 1848; MC/ET/XXVII/789
  - Minutes. 1848, octobre - décembre, octobre - décembre 1848; MC/ET/XXVII/790
  - Minutes. 1849, janvier - mai, janvier - mai 1849; MC/ET/XXVII/791
  - Minutes. 1849, juin - août, juin - août 1849; MC/ET/XXVII/792
  - Minutes. 1849, septembre - décembre, septembre - décembre 1849; MC/ET/XXVII/793
  - Minutes. 1850, janvier - mars, janvier - mars 1850; MC/ET/XXVII/794
  - Minutes. 1850, avril - juin, avril - juin 1850; MC/ET/XXVII/795
  - Minutes. 1850, juillet - septembre, juillet - septembre 1850; MC/ET/XXVII/796
  - Minutes. 1850, octobre - décembre, octobre - décembre 1850; MC/ET/XXVII/797
  - Minutes. 1851, janvier - mars, janvier - mars 1851; MC/ET/XXVII/798
    Toutes les minutes de cet article ont été analysées une à une (ARNO 1851).
    - Obligation, emprunt, 31000f., 8 janvier 1851; MC/ET/XXVII/798
      Intervenant 1, en première partie:
      Nom, qualité: (M.) Boivin, Andre.
      Profession: propriétaire.
      Domicile: Paris (Paris) rue du Faubourg-St-Germain, 3.
      Intervenant 2, en deuxième partie:
      Nom, qualité: (Mme ou Mlle) Lecomte, Marie Anne Genevieve Desiree.
      Domicile: Mantes-la-Jolie (Yvelines).
      Relations: veuve de l'intervenant 3.
      Intervenant 3, indirect:
      Nom, qualité: (M.) Cantrelle, Nicolas Jean.
      État civil: décédé.
      Intervenant 4, en deuxième partie:
      Nom, qualité: (M.) Clermont-Montoison de, Anne Charles.
      Domicile: Dijon (Côte-d'Or)
      Base Arno 1851 (base de données migrée: voir contexte dans le Plan d’orientation général - Notaires de Paris, guides thématiques du Minutier).
      Date de création de la notice: 2000
    - Obligation, emprunt, 4500f., 8 janvier 1851; MC/ET/XXVII/798
      Nom, qualité: (Mme ou Mlle) Blangey de, Francoise.
      Domicile: Saulieu (Côte-d'Or).
      Relations: épouse de l'intervenant 2.
      Intervenant 2, indirect:
      Nom, qualité: (M.) Flajollet, Simon.
      Domicile: Dijon (Côte-d'Or).
      Intervenant 3, en deuxième partie:
      Nom, qualité: (M.) Grandhomme, Louis Jacques.
      Profession: maitre-d'hotel, Paris (Paris).
      Domicile: Paris (Paris) rue des Sts-Peres, 26
    - Quittance, paiement partiel de dot, 100000f sur 150000f., 9 janvier 1851; MC/ET/XXVII/798
      Nom, qualité: (M.) Robien de, Emile Ambroise Paul Marie.
      Domicile: Alexain (Mayenne) Marie (la).
      Intervenant 2, en première partie:
      Nom, qualité: (Mme ou Mlle) Cosse-Brissac de, Marie Berthe.
      Relations: épouse de l'intervenant 1, niece de l'intervenant 5.
      Nom, qualité: (M.) Montmorency-Luxembourg de, Anne Charles Maurice Herve.
      Domicile: Paris (Paris) rue de Varenne, 60.
      Relations: legataire de l'intervenant 5.
      Nom, qualité: (M.) Montmorency-Luxembourg de, Anne Edouard Louis Joseph.
      Intervenant 5, indirect:
      Nom, qualité: (Mme ou Mlle) Montmorency-Luxembourg de, Anne Elie Marie.
      État civil: décédée.
      Domicile: Marly-le-Roi (Yvelines).
      Relations: sœur de l'intervenant 3, sœur de l'intervenant 4
    - Société, création, dépôt, exploitation de mines de fer oxydule, capital 1200000f, Bone (algerie) Meboudjah ou Bel-El-Jeta., 9 janvier 1851; MC/ET/XXVII/798
      Nom, qualité: (M.) Flury-Herard, Jean Baptiste Charles Prosper.
      Profession: banquier, Paris (Paris).
      Domicile: Paris (Paris) rue Saint-Honore, 271.
      Relations: administrateur des biens de l'intervenant 6.
      Nom, qualité: (M.) Latena de, Nicolas Valentin.
      Profession: conseiller-maitre à la cour-des-comptes, Paris (Paris).
      Domicile: Paris (Paris) rue de la Ferme, 21.
      Intervenant 3, en première partie:
      Nom, qualité: (M.) Ogier, Louis Joseph Gaston.
      Domicile: Paris (Paris) rue de l'Universite, 102.
      Intervenant 4, en première partie:
      Nom, qualité: (M.) Drake, Santiago.
      Domicile: Paris (Paris) rue Basse-du-Rempart, 30.
      Relations: directeur de l'intervenant 5, administrateur des biens de l'intervenant 6.
      Nom: Société Drake Freres.
      Domicile: Havane (la) (cuba).
      Intervenant 6, indirect:
      Nom: Société Des Mines de Fer de Bone (algerie).
      Relations: successeur de l'intervenant 7.
      Intervenant 7, indirect:
      Nom: Société Des Mines de Fer Bassano (eugene De) et *.
      Domicile: Bone (algerie)
    - Donation., 9 janvier 1851; MC/ET/XXVII/798
      Nom, qualité: (Mme ou Mlle) Claude, Francoise Rosalie.
      Domicile: Paris (Paris) rue de Lille, 15.
      Nom, qualité: (M.) Dupe, Joseph.
      Profession: militaire (invalide).
      Domicile: Paris (Paris) rue de Lille, 15
    - Donation., 9 janvier 1851; MC/ET/XXVII/798
      Relations: épouse de l'intervenant 1
    - Transport, nue-propriete de rente etat 5% de 116f, prix 2000f., 9 janvier 1851; MC/ET/XXVII/798
      Nom, qualité: (M.) Sturtz, Antoine Adam.
      Profession: rentier.
      Domicile: Paris (Paris) rue Gaillon, 5.
      Nom, qualité: (Mme ou Mlle) Larigaudie de, Claire.
      Profession: rentiere.
      Domicile: Saint-Mande (Val-de-Marne)
    - Mariage., 10 janvier 1851; MC/ET/XXVII/798
      Nom, qualité: (M.) Desoindre, Vincent Francois.
      Profession: maitre-d'hotel domestique, Paris (Paris).
      Domicile: Paris (Paris) rue Saint-Dominique-St-Germain, 61.
      Relations: fils de l'intervenant 2.
      Nom, qualité: (M.) Desoindre, Jean Charles.
      Domicile: Roche-Guyon (la) (Yvelines).
      Nom, qualité: (Mme ou Mlle) Brulin, Marie Aurelie Amable.
      Profession: femme-de-chambre, Paris (Paris).
      Relations: fille de l'intervenant 4.
      Intervenant 4, indirect:
      Nom, qualité: (M.) Brulin, Dominique.
      Domicile: Beuvraignes (Somme)
    - Succession, notoriété., 15 janvier 1851; MC/ET/XXVII/798
      Nom, qualité: (Mme ou Mlle) Baudesson de, Josephine Sophie Delphine.
      Domicile: Pau (Pyrénées-Atlantiques).
      Relations: fille de l'intervenant 2.
      Nom, qualité: (M.) Baudesson de, Michel Edme Augustin.
      Profession: ingenieur
    - Mainlevée, hypotheque., 15 janvier 1851; MC/ET/XXVII/798
      Nom, qualité: (M.) Chobert, Jean Baptiste Yves.
      Domicile: Paris (Paris) rue Saint-Anastase, 7.
      Nom, qualité: (M.) Porche, Auguste.
      Domicile: Paris (Paris) rue de la Ville-Leveque, 29
    - Succession, dépôt de pièces., 17 janvier 1851; MC/ET/XXVII/798
      Nom, qualité: (M.) Dumas, Pierre Prix.
      Domicile: Saint-Georges-sur-Baulche (Yonne)
    - Succession, liquidation., 23 janvier 1851; MC/ET/XXVII/798
      Nom, qualité: (Mme ou Mlle) Maridor, Therese.
      Domicile: Paris (Paris) rue de Charonne, 30
    - Succession, inventaire après décès., 24 janvier 1851; MC/ET/XXVII/798
      Nom, qualité: (M.) Gerardin, Sebastien Joseph.
      Profession: docteur-en-medecine, Paris (Paris).
      Domicile: Paris (Paris) rue Madame, 47
    - Bail, boutique salle-a-boire appartement (4 pieces), loyer 2240f, Paris (Paris) rue du Faubourg-St-Honore, 99., 25 janvier 1851; MC/ET/XXVII/798
      Nom, qualité: (M.) Verrier, Pierre.
      Profession: propriétaire, quincaillier (marchand), Paris (Paris).
      Domicile: Paris (Paris) rue Sainte-Anne, 25.
      Nom, qualité: (M.) Bernard, Nicolas Vorle.
      Profession: marchand de vin, Paris (Paris).
      Domicile: Paris (Paris) rue du Faubourg-St-Honore, 95
    - Affectation d'hypothèques, maison en garantie de paiement de solde de dot, 44000f sur 60000f, Paris (Paris) rue du Petit-Lion-St-Sulpice, 8., 25 janvier 1851; MC/ET/XXVII/798
      Nom, qualité: (M.) Allain, Jean.
      Domicile: Paris (Paris) rue Saint-Honore, 274.
      Nom, qualité: (Mme ou Mlle) Allain, Suzanne Augustine.
      Domicile: Peronne (Somme).
      Relations: épouse de l'intervenant 3, fille de l'intervenant 1.
      Nom, qualité: (M.) Dollfus, Edouard.
      Profession: receveur-des-finances, Peronne (Somme).
      Domicile: Peronne (Somme)
    - Transport, créance garantie sur maisons (2), 15000f, Paris (Paris) rue des Petits-Hotels, 22, rue du Nord, 22., 29 janvier 1851; MC/ET/XXVII/798
      Nom, qualité: (personne morale) Cousin (hoirs).
      Relations: héritiers de l'intervenant 2, créanciers de l'intervenant 4.
      Nom, qualité: (Mme ou Mlle) Cousin, Marie Rosalie.
      Domicile: Paris (Paris) rue Martel, 15.
      Nom, qualité: (M.) Thierry, Charles Augustin.
      Nom, qualité: (M.) Lecuier, Jean Francois.
      Profession: entrepreneur de batiments, Paris (Paris).
      Domicile: Paris (Paris) rue du Nord, 26.
      Intervenant 5, en deuxième partie:
      Nom, qualité: (Mme ou Mlle) Marchand, Alexandrine Aminthe.
      Domicile: Paris (Paris) rue Neuve-Coquenard, 30.
      Relations: veuve de l'intervenant 6.
      Nom, qualité: (M.) Duhamel, Louis Edouard.
      Intervenant 7, en deuxième partie:
      Nom, qualité: (M.) Trubert, Alfred Eugene Francois.
      Profession: peintre-en-decors (artiste), Paris (Paris).
      Domicile: Paris (Paris) rue Rochechouart, 25
    - Mainlevée, hypotheque., 30 janvier 1851; MC/ET/XXVII/798
      Nom, qualité: (M.) Dodin, Nicolas Louis.
      Domicile: Paris (Paris) quai de Bethune, 18.
      Nom, qualité: (M.) George, Jules Alfred.
      Profession: propriétaire, juge au tribunal-de-commerce de la seine, Paris (Paris).
      Domicile: Paris (Paris) rue Pigalle, 17
    - Mainlevée, hypotheque., 3 février 1851; MC/ET/XXVII/798
      Nom, qualité: (Mme ou Mlle) Perreau, Marie.
      Domicile: Paris (Paris) rue de Tivoli, 19.
      Relations: veuve de l'intervenant 2.
      Nom, qualité: (M.) Duhamel, Etienne Francois.
      Nom, qualité: (M.) Lemoux, Jean.
      Profession: entrepreneur de maconnerie, Paris (Paris).
      Domicile: Paris (Paris) rue de la Cordonnerie, 17
    - Succession, notoriété., 4 février 1851; MC/ET/XXVII/798
      Nom, qualité: (M.) Brunet, Louis Marie Edouard.
      Profession: cuisinier, Paris (Paris).
      Domicile: Paris (Paris) rue Taranne, 4.
      Nom, qualité: (M.) Brunet, Gustave.
      Relations: fils de l'intervenant 1.
      Nom, qualité: (M.) Brunet, Louis Francois.
      Profession: patissier, Paris (Paris).
      Domicile: Paris (Paris) rue des Carmes, 18.
      Nom, qualité: (M.) Brunet, Jean Achille.
      Domicile: Paris (Paris) rue du Bac, 16.
      Relations: fils de l'intervenant 3, frère de l'intervenant 1
    - Succession, liquidation., 5 février 1851; MC/ET/XXVII/798
      Relations: fils de l'intervenant 2
    - Quittance, paiement de propriété, 82318f, Neuilly (Hauts-de-Seine) route Nationale, 109., 5 février 1851; MC/ET/XXVII/798
      Nom, qualité: (M.) Renet, Francois Marie.
      Profession: propriétaire, membre de la chambre-des-deputes (ancien).
      Domicile: Bercy (Paris) quai de Bercy, 31.
      Nom, qualité: (M.) Cahideuc Du Bois de La Motte de, Emmanuel Bruno Armand.
      Domicile: Paris (Paris) rue de Choiseul, 7.
      Nom, qualité: (M.) Andre, Nicolas Eugene.
      Domicile: Paris (Paris) quai de la Rapee, 36
    - Procuration générale., 6 février 1851; MC/ET/XXVII/798
      Nom, qualité: (Mme ou Mlle) Guillon, Marie Louise.
      Domicile: Paris (Paris) rue d'Enfer, 98.
      Nom, qualité: (M.) Thureau-Dangin, Charles Jean Alfred.
      Profession: avocat, Paris (Paris).
      Domicile: Paris (Paris) rue Garanciere, 11
    - Succession, inventaire après décès., 6 février 1851; MC/ET/XXVII/798
      Nom, qualité: (M.) Schmitz, Nicolas.
      Profession: general-de-brigade (retraite), Paris (Paris).
      Domicile: Paris (Paris) rue Neuve-Coquenard, 11
    - Procuration revenus, dépôt., 7 février 1851; MC/ET/XXVII/798
      Nom, qualité: (Mme ou Mlle) Demont, Marie Ursule.
      Domicile: Batignolles (les) (Paris).
      Nom, qualité: (M.) Bremant, Pierre.
      Nom, qualité: (Mme ou Mlle) Desmarest, Marie Adelaide Marceline.
      Domicile: Batignolles (les) (Paris)
    - Société, création, entreprise de sciage mecanique du bois, Paris (Paris) rue de la Roquette, 92., 7 février 1851; MC/ET/XXVII/798
      Nom, qualité: (M.) Doron, Jean Baptiste.
      Profession: entrepreneur de sciage mecanique du bois, Paris (Paris).
      Domicile: Paris (Paris) rue de la Roquette, 92.
      Nom, qualité: (M.) Doron, Jean Baptiste Hippolyte.
      Profession: scieur de bois à la mecanique, Paris (Paris).
      Relations: fils de l'intervenant 1, associé(e) de l'intervenant 1
    - Succession, inventaire après décès., 10 février 1851; MC/ET/XXVII/798
      Nom, qualité: (M.) Cambon, Joseph Marie Hippolyte.
      Profession: corroyeur (marchand), Paris (Paris).
      Domicile: Paris (Paris) rue de l'Ecole-de-Medecine, 103
    - Tutelle, compte., 13 février 1851; MC/ET/XXVII/798
      Nom, qualité: (M.) Manhes, Louis Antoine.
      Profession: tapissier (ouvrier), Paris (Paris).
      Domicile: Paris (Paris) rue Sainte-Marguerite, 31.
      Nom, qualité: (M.) Manhes, Antoine.
      Profession: marchand de meubles, Paris (Paris).
      Domicile: Paris (Paris) carrefour Saint-Benoit, 27.
      Relations: père de l'intervenant 1, tuteur de l'intervenant 1
    - Transport, créance, 8000f., 14 février 1851; MC/ET/XXVII/798
      Nom, qualité: (Mme ou Mlle) Givret, Marie Nicole.
      Domicile: Paris (Paris) rue Sainte-Marguerite-St-Germain, 27.
      Relations: veuve de l'intervenant 2, créancier(e) de l'intervenant 3.
      Nom, qualité: (M.) Vatel, Louis Francois.
      Profession: marchand de fer.
      Nom, qualité: (M.) Beauparain, Jean Simon.
      Profession: peintre-en-batiments (ancien), propriétaire.
      Domicile: Vitry-sur-Seine (Val-de-Marne).
      Nom, qualité: (M.) Viard, Ernest Auguste Felix.
      Profession: employe, Paris (Paris).
      Domicile: Paris (Paris) rue Duphot, 17
    - Prorogation, remboursement de dette, 8000f., 14 février 1851; MC/ET/XXVII/798
      Domicile: Paris (Paris) rue Duphot, 17.
      Profession: propriétaire, peintre-en-batiments (ancien).
      Domicile: Vitry-sur-Seine (Val-de-Marne)
    - Quittance, paiement de chateau et terres, 60000f, Souhey (Côte-d'Or)., 15 février 1851; MC/ET/XXVII/798
      Nom, qualité: (M.) Croismare de, Eugene.
      Profession: attache à l'administration des postes, Paris (Paris).